---
title: "R Notebook"
output:
  html_document:
    df_print: paged
---

Es la estructura de red que AMAZON ocupa para hacer recomendaciones en base a tus compras actuales
```{r}
M = as.matrix(
  read.csv("https://raw.githubusercontent.com/PABalland/ON/master/amz.csv" , 
           sep = ",", 
           header = T, 
           row.names = 1))
```

Mostrar matriz y conteo de renglones y columnas
```{r}
M
dim(M)
```

Ver sólo el vector de clientes que compran el producto "corbata" (producto de la columna 1)
```{r}
M[1:6, 1]
```

Ver sólo un fragmento de la base original, en relación a los dos productos que me interesan
Puede ser útil para explorar clientes y productos
```{r}
M[1:6, 1:2]
```

Computar grado de centralidad
```{r}
rowSums (M)
```

Función útil para enfocarnos en productos y no sólo en clientes
```{r}
t(M)
```

Suma de matrices
```{r}
M + M
```

Crear nuevo un objeto llamado x
```{r}
x = M + M
```

Elevar matriz al cuadrado
```{r}
M^2
```

Multiplicación de matrices idénticas
```{r}
M * M
```

Checar tamaño de la primera matriz -dim-
Solo si el número de columnas de la primera matriz es igual al número de renglones de la segunda matriz
```{r}
dim(M)
```

Matriz transpuesta. Esta es la segunda matriz
```{r}
t(M)
```

Checar tamaño de la segunda matriz -dim-
Sí se cumple con la regla de matrices
```{r}
dim(t(M))
```

Multiplicación de matrices después de checar tamaños
Los signos de porcentaje indican que es una multiplicación de matrices con diferente orden
```{r}
M %*% t(M)
```

Multiplicación inversa con énfasis en los productos
El algoritmo de recomendación de AMAZON, hace básicamente lo anterior.
Para tener el número de veces que 2 productos han sido comprados por el mismo cliente
Identificar productos que van frecuentemente juntos (co ocurrencias par)
```{r}
t(M) %*% M
```

Matriz base para visualizar que las co ocurrencias son reales
Solo tres clientes (Piere, David y Paula) empataron en la compra del short y agua
```{r}
M
```

Matriz de similaridad de productos (de gustos) matriz de co ocurrencia de productos
```{r}
P = t(M) %*% M
```

Para visualizar la matriz de similaridad de productos
El "error" de la matriz es que son productos idénticos pero no pueden co ocurrir cuatro veces cada producto
Debe tener ceros porque se calcula el nivel de atracción
```{r}
P
```

No es una matriz identidad (como en la correlación)
```{r}
diag (P) = 0
```

Es la misma matriz que la anterior pero la diagonal es cero en el mismo producto
Ahora si es una matriz de co ocurrencias
```{r}
P
```

Similaridad de clientes - matriz de co ocurrencia de clientes
Invertimos la multiplicación de matrices
```{r}
C = M %*% t(M)
```

Para visualizar la matriz de similaridad de clientes
El "error" de la matriz es que son clientes idénticos pero no puede co ocurrir seis veces cada cliente
Debe tener ceros porque se calcula el nivel de atracción
```{r}
C
```

Matriz base para visualizar que las co ocurrencias son reales
Pierre y Ron empataron en una compra
```{r}
M
```

No es una matriz identidad (como en la correlación) 
```{r}
diag (C) = 0
```

Es la misma matriz que la anterior pero la diagonal es cero en el mismo cliente
Ahora si es una matriz de co ocurrencias
```{r}
C
```
